臺灣基隆地方法院民事裁定  
109年度聲字第70號
聲  請  人  蔡涵清  
上列聲請人因本院109年度訴字第356號確認本票債權不存在等事
件，聲請交付法庭錄音光碟，本院裁定如下：
    主  文
聲請駁回。
    理  由
一、按依民事訴訟法第219條規定，關於言詞辯論所定程式之遵
    守，專以筆錄證之；同法第213條之1規定，法院得依當事人
    之聲請或依職權，使用錄音機或其他機器設備，輔助製作言
    詞辯論筆錄；其辦法，由司法院定之，明揭法庭錄音之目的
    在輔助製作筆錄。次按當事人及依法得聲請閱覽卷宗之人，
    因主張或維護其法律上利益，得於開庭翌日起至裁判確定後
    6個月內，繳納費用聲請法院許可交付法庭錄音或錄影內容
    ，法院組織法第90條之1第1項前段固有明文，惟參諸前開規
    定之立法理由，可知法庭錄音或錄影內容載有在庭陳述人員
    之錄音或錄影資訊，涉及他人個資，為兼顧法庭公開與保護
    個人資訊之衡平性，避免法庭錄音或錄影內容遭人惡意使用
    ，應由法院審酌其聲請是否具有法律上利益而為許可與否之
    決定，是法庭錄音錄影及其利用保存辦法第8條第1項乃明訂
    ：當事人及依法得聲請閱覽卷宗之人，因主張或維護其法律
    上利益，聲請交付法庭錄音或錄影內容時，應敘明理由，由
    法院為許可與否之裁定。
二、本件聲請意旨略以：民國109年8月10日、109年9月7日、109
    年9月28日開庭之內容，被告都已當庭承認口頭合約所寫內
    容，但庭上卻說不能證明被告自己所寫，為此聲請交付法庭
    錄音光碟等語。
三、經查，聲請人上揭聲請意旨所稱：被告當庭承認口頭合約所
    寫內容，但法院認為不能證明被告所寫云云，實屬空泛。而
    兩造於本院109年度訴字第356號事件（下稱本案訴訟）關於
    系爭手寫文書（即本案訴訟聲請人即原告109年8月10日言詞
    辯論期日當庭提出之證據資料第5頁）之主張及答辯，已據
    記載於本案訴訟109年9月28日言詞辯論筆錄，且本院就本案
    訴訟109年10月26日判決之理由，認原告所提出之系爭手寫
    文書，以其內容無從看出係兩造間之約定，有民事判決書附
    於該事件卷宗可稽（見判決書第5頁第三、㈥點之記載）。綜
    上，難認聲請人已表明其所欲主張或維護法律上利益之理由
    為何。從而，本件交付法庭錄音光碟之聲請與前開法條規定
    不符，無從准許，應予駁回。
四、爰裁定如主文。
中　　華　　民　　國　　109 　年　　11　　月　　25　　日
                  民事庭法  官  高偉文
以上以上正本係照原本作成。
如對本裁定抗告須於裁定送達後十日內向本院提出抗告狀，並繳
納抗告費新臺幣一千元。
中　　華　　民　　國　　109 　年　　11　　月　　25　　日
                        書記官  王人俊